# 请教陈版及各位前辈关于跨期施工工程交付后成本结算对各年报表影响的问题

提问人：最後の Gillian 时间：2019-06-06 10:23:48
问题如下：
A 公司是工程施工企业，主营业务为海洋工程模块建造。具有工期较长，结算金额晚于交付期较长等特点。
现发现如下情况，望各位前辈能指点一二：
承接一份建造合同，价格明确 1100 万，公司预计施工耗费料工费成本共计1000 万。 2016 年、 2017 年完工进度分别为 40%，100%。
各年对应确认收入 440 万， 660 万
各年对应确认施工成本 400 万， 600 万
截至 2017 年 12 月 31 日，该模块已达到交付条件并交付业主，全额收回合同款。
而现在的问题在于，由于行业特点，施工存在分包、委托加工等业务，在与分包商、委托加工方进行结算，尚需要公司内部相关部门进行确认，周期较长，且结算金额还有洽谈空间。
现在的情况是，根据 2017 年 12 月 31 日的供应商价格波动情况，财务部认为工程成本高于施工合同价，存在减值迹象。确认了【存货跌价准备】和【资产减值损失】 100 万，此时的主营业务成本为暂估的完工成本(金额必定不准确)。
2018 年 5 月 1 日，料工费的结算金额全部得以确认。经过采购部门及人事部门的大力沟通和供应商出于长期合作的考虑，料工费并没有大幅上涨，建造合同仍然盈利，便于讨论，假设最终完工合同仍然为 1000 万。
问题 1 ：在 2017 年 12 月 31 日，已经将存货转入主营业务成本的情况下，是否还可以计提存货跌价准备（因为对应存货-项目A 的原值已经没有了）
问题 2 ：对于尚不能确认完工成本（尚未确定最终的决算价格）的情况下，是否能以 “进度已满足交付条件”根据实质重于形式的原则，确认相关的收入和成本？毕竟此时成本金额无法可靠计量，存在较大的议价空间（影响减值 100 万，占合同金额 9%，影响较大）
问题 3 ：该业务在 2018 年，应当如何处理？【存货跌价准备】转回的同时，是否可以冲减【资产减值损失】？根据 8 号准则第 17 条“资产减值损失一经确认，在以后会计期间不得转回。” 但是，如果不通过资产减值损失，要冲减主营业务成本吗？本身 2018 年项目A 没有再发生相关成本，冲减主营业务成本势必会导致发生额为负数。从披露的角度不符合常理。对于项目A 的边际贡献、应收账款周转率等指标也都存在影响。虽然可能违反 8 号准则，但是参考应收账款的坏账准备的收回，个人倾向于冲减【资产减值损失】。
望各大版主各位前辈能指点迷津。对建造合同的处理接触的实在是太少了。
小弟在此谢过，谢谢！

回答人：chenyiwei
1 、在 2017 年 12 月 31 日，已经将存货转入主营业务成本的情况下，即2444 、投资性房地产，母公司：成本法，子公司：公允价值，如何计算合并时对净利润的影响？目录工程施工的账面价值为零，此时如预计未来收入低于成本的，则应按照《企业会计准则第 15 号——建造合同》规定，计提合同亏损准备，列入预计负债。
2 、主要考虑是对合同成本估计的不确定性影响有多大。如果只是 100 万和9%，则总体上可以接受。
3 、 8 号准则第 17 条 “资产减值损失一经确认，在以后会计期间不得转回。
” 并不是指存货跌价准备。转回的存货跌价准备可以贷记资产减值损失。

提问人：最後の Gillian 时间：2019-06-07 22:54:48
谢谢陈版！祝端午安康！
看回复时间您是凌晨 4 点多回复的吧 ~ 感激不尽！
对于问题 2 想追问一下。在考虑成本估计不确定性影响的时候，我个人的看法是，9% 的比例是对于收入，那么这部分波动最终对于利润的影响要大得多。另外项目A的成本溢价因素，也可能会同样对其他项目产生影响。我们对此需要重点关注哪些方面，能否麻烦陈版您能给点建议？
再一次对您上述的解答表示万分的感谢！

回答人：chenyiwei
如果该不确定性可能对其他方面有连锁反应，则需综合评估和估计该项不确定性对被审计财务报表整体的影响金额和比例（各方面因素的综合影响），确定可能的波动范围是否已经远超出重要性水平。如不确定性的影响较大，则应按照建造合同准则对 “建造合同的结果不能可靠估计”的规定，仅就已发生且预计可获得补偿的合同成本确认收入（对 “预计可获得补偿”的估计需谨慎），同时将已发生的合同成本全部结转到营业成本；同时，还需考虑未来有无追加成本可能发生，如满足条件则确认预计负债。